# 陈版,请教改制的相关问题六

提问人：呼叫帮助 时间：2010-03-08 17:17:31
子公司改制评估基准日至设立日通常相隔一段时间,现约定,改制评估基准日至设立日之间的净资产的增加作为对母公司的负债处理，净资产的减少由母公司以现金补足。 以企业会计准则解释第 2 号及第 1 号相关规定,子公司改制,母公司应当按照经评估确认的净资产份额作为长期股权的成本,该投资成本与支付的对价账面价值的差额调整所有者权益. 我想问：评估基准日至设立日之间净资产增加或减少，母公司如何作账务处理？

回答人：chenyiwei
回复 楼主 呼叫帮助 的帖子“母公司应当按照经评估确认的净资产份额作为长期股权的成本”并不是完全准确的说法，准确的说法是：
母公司应当以经评估确认的基准日净资产份额为基础，在对被改制企业于自基准日起至改制实施日止的期间内的净资产增减变动进行调整的基础上，确定改制实施日的净资产价值，以该价值作为长期股权投资的成本。 由于母公司原先对子公司采用成本法核算，因此使用上段所述方法确定的长期股权投资成本与改制前原成本之间的差额调整母公司的长期股权投资价值，同时相应调整资本公积。
母公司如用现金补足该期间子公司净资产减少额的，作为追加投资处理，在付出现金的同时增加长期股权投资成本；从子公司收回增加的部分净资产的，可根据成本法的原则确认为对子公司的投资收益处理。